臺灣高等法院高雄分院刑事裁定　　　　 96年度交抗字第244號
抗　告　人　高雄市政府
法定代理人　乙　○
受處分　人　甲○○
上列抗告人因聲明異議案件，不服臺灣高雄地方法院中華民國96
年10月3 日裁定（96年度交聲字第133 號），提起抗告，本院裁
定如下：
    主  文
抗告駁回。
    理  由
一、抗告意旨略以：道路交通管理處罰條例第35條第1 項第1 款
    規定：「酒精濃度超過規定標準」行為者，「處新台幣1 萬
    5 千元以上6 萬元以下罰鍰，並當場移置保管汽車及吊扣其
    駕駛執照1 年」，而道路交通管理處罰條例第68條新修正條
    文，亦無免除之規定，自應依法執行，尚無「無須吊扣之爭
    議」，況領有聯結車、大客車、大貨車或小型車駕駛執照，
    得駕駛輕型機器腳踏車，既非法所不許，自得憑以駕駛小車
    ，亦為道路交通安全規則第61條所明定。另交通部95年5 月
    8 日交路字第950030639 號函、94年9 月15日交路字第0940
    051432號函說明二亦稱：「查有關已領汽、機車駕駛執照之
    駕駛人，其駕車有違反道路交通管理處罰條例第35條之行為
    者，當依該條例規定，處以罰鍰及吊扣（吊銷）駕駛執照之
    處分」，又依行政罰法第26條規定，主管機關亦得以行為人
    違反行政法上義務規定而裁處之，故交通主管機關自得裁處
    吊扣其大貨車駕照，原裁定有違誤，請予撤銷等語。
二、經查：受處分人甲○○於民國（下同）96年1 月6 日凌晨0
    時45分許，酒後騎乘車號NA3-256 號之重型機車，行經旗楠
    路692 號前時不慎摔倒，經警到場處理，測得呼氣酒精濃度
    達每公升1 毫克而提出舉發。因駕騎機車，只是為在住家附
    近方便騎用或休閒時騎用，營業大貨車則是為職業謀生而駕
    駛，二者重要性自不可同日而語。本件受處分人甲○○酒後
    騎乘重型機車被查獲，原裁決機關除罰鍰4 萬6 千8 百元外
    ，若欲另吊扣其駕駛執照，也應吊扣其違規時所騎之機車駕
    駛執照，而非吊扣其謀生用之大貨車駕駛執照，原裁決機關
    另裁決吊扣其非違規時所駕駛之大貨車駕駛執照，不符合比
    例原則，也侵害人民即受處分人甲○○之工作權，自有違誤
    。又按94年12月14日修正、95年3 月1 日施行前之道路交通
    管理處罰條例第68條固規定「汽車駕駛人，因違反本條例及
    道路交通安全規則之規定，受吊扣或吊銷駕駛執照處分時，
    吊扣或吊銷其持有各級車類之駕駛執照」，惟修正後業已刪
    除「吊扣」之規定，改為「汽車駕駛人，因違反本條例及道
    路交通安全規則之規定，受吊銷駕駛執照處分時，吊銷其持
    有各級車類之駕駛執照」，其修正理由乃係舊法將違法或違
    規駕駛人所持有各級車類之駕駛執照一併吊扣，失之過酷，
    影響人民工作及生活甚鉅，故依修正後之該條規定，受吊扣
    駕駛執照處分時，僅能吊扣違規當時所駕車類之駕駛執照，
    不再吊扣其持有之其他各級車類之駕駛執照。是原審裁定將
    關於吊扣受處分人甲○○職業大貨車駕駛執照12個月部分撤
    銷，核無不合，本件抗告為無理由，應予駁回。
三、據上論結，應依刑事訴訟法第412 條，裁定如主文。
中　　華　　民　　國　　96　　年　　11　　月　　21　　日
                　　　刑事第六庭  審判長法  官  王憲義
                             　　    　 法  官  邱永貴
                             　    　　 法  官  張盛喜
以上正本證明與原本無異。
不得再抗告。
中　　華　　民　　國　　96　　年　　11　　月　　21　　日
                         　　　         書記官  林明威
